【裁判字號】    97,消債更,754
【裁判日期】    971117
【裁判案由】    更生事件
【裁判全文】
臺灣臺北地方法院民事裁定           97年度消債更字第754號
聲  請  人
即債務人    甲○○
代  理  人  徐豐益律師
上列當事人因消費者債務清理事件聲請更生，本院裁定如下：
    主  文
債務人自中華民國九十七年十一月十七日十二時起開始更生程序
。
命司法事務官進行本件更生程序。
    理  由
一、按法院開始更生程式之裁定，應載明其年、月、日、時，並
    即時發生效力。次按法院裁定開始更生或清算程式後，得命
    司法事務官進行更生或清算程式，必要時得選任律師、會計
    師或其他適當之自然人或法人一人為監督人或管理人。消費
    者債務清理條例第3條、第42條第1項、第45條第1項、第16
    條第1項分別定有明文。
二、本件聲請意旨略以: 伊前向安泰銀行等多家金融機構申請信
    用卡、現金卡或信用貸款，累積債務達新臺幣（下同）284,
    2187元，有不能清償債務情事，嗣依金融主管機關協調成立
    之中華民國銀行公會會員辦理消費金融案件無擔保債務協商
    機制與金融機構達成分期還款協議，同意自民國95年7月起
    ，每月還款23,685元之方式償債，惟平均每月收入僅23,400
    元，前開應清償之金額高於每月之收入，再扣除協商條件應
    清償金額，實已無法維持最低基本生活，97年4月間，因經
    濟不好加上通膨影響，所以在貨運公司之工作逐漸沒什麼班
    可排，兼職計程車收入又不穩定，不得已而毀諾。又本件無
    擔保或無優先權之債務總額未逾1200萬元，復未經法院裁定
    開始清算程序或宣告破產，爰向本院聲請更生等語。
三、經查：
  (一)聲請人主張於95年6月26日與各參與銀行公會協商機制之債
    權銀行達成分期還款協議，自95年7月10日起，區分120期，
    利率0，每期攤還23,685元，協商成立後至97年4月均如期還
    款，嗣因97年5月12日毀諾等情，此有協議書、安泰銀行陳
    報狀在卷可稽。
  (二)依聲請人財政部臺灣省北區國稅局95、96年度綜合所得稅各
    類所得資料清單所記載，聲請人自95年至96年間之年所得均
    為280,800元，平均每月所得為23,400元，足徵聲請人與債
    權銀行於95年間協商成立後約定每月還款金額23,685元，皆
    超出聲請人每月收入，已難認係聲請人所能負擔之合理償債
    數額。縱聲請人自協商成立後仍按期繳款至97年4月屬實，
    惟聲請人與債權銀行達成協議，或有其不得不之考量，考其
    還款來源聲請人稱係向任職公司老闆借貸，是尚不得驟謂聲
    請人與債權銀行成立協商時，已充分考量自身是否有合理之
    償債能力。
  (三)又近年來經濟景氣不佳，乃公所周知之事實，經核聲請人任
    職於貨運業，此有上開綜合所得稅各類所得資料清單在卷可
    稽，應受景氣影響甚大，是聲請人謂97年4月間，因在貨運
    公司之工作逐漸沒什麼班可排，兼職開計程車收入又不穩定
    ，因該等不可歸責於己之事由而毀諾等語，尚堪採信。且聲
    請人之土地銀行帳戶餘額僅剩833元，慶豐銀行帳戶餘額為0
    元，彰化銀行帳戶餘額64元，台新銀行帳戶餘額為933元，
    郵局銀行帳戶餘額為86元，安泰銀行帳戶餘額為1元，此有
    各該帳戶之存摺影本在卷可稽，堪認聲請人主張協商成立後
    ，其有不可歸責於己致履行顯有重大困難情形，應信屬實。
四、綜上所述，本件聲請人與最大債權金融機構協商毀諾，堪認
    係有不可歸責於己致履行顯有重大困難情形，其無擔保或無
    優先權之債務總額未逾1200萬元，復未經法院裁定開始清算
    程序或宣告破產，又無消費者債務清理條例第6 條第3 項、
    第8 條或第46條各款所定駁回更生聲請之事由存在，則本件
    債務人聲請更生，洵屬有據，應予准許。
中    華    民    國    97    年    11    月    17    日
                  民事第二庭  法  官  歐陽漢菁
以上正本係照原本作成
本裁定不得抗告
本裁定已於民國97年11月17日中午12時公告
中    華    民    國    97    年    11    月    17    日
                              書記官  王黎輝


司法院資訊處製作；財團法人民間司法改革基金會備份。
